# 同一控制下，两家业务相同的子公司合并

提问人：改变自己 ggcc 时间：2018-03-20 11:02:09
A公司和B公司两家股权结构一致，两家公司股东也一致，业务模式也相同，请问两家公司合并成一家公司是否需要资产评估以及是否有相应参考的法规政策？

回答人：chenyiwei
如果两家公司涉及国资的，则按照《企业国有资产评估管理暂行办法》（国务院国资委令第 12 号）规定，必须进行评估。其他情况下评估不做强制性要求。

提问人：改变自己 ggcc 时间：2018-04-23 14:48:11
再问下陈版，上述两家国有企业的合并需要去产权交易所挂牌吗？谢谢！

回答人：chenyiwei
看这两家国企所隶属的国资委对国有产权交易的规定。